臺灣高等法院刑事裁定　　　　　　　　　96年度抗字第1303號
抗　告　人
即　受刑人　甲○○
　　　　　　　　　　（現於臺灣臺北監獄執行）
上列抗告人因聲請減刑案件，不服臺灣板橋地方法院中華民國96
年10月23日裁定（96年度聲字第2968號），提起抗告，本院裁定
如下：
    主  文
抗告駁回。
    理  由
一、原裁定以：查受刑人因竊盜、違反妨害兵役條例案件，經臺
    灣基隆地方法院、臺灣板橋地方法院先後判處如附表所示之
    刑，均經分別確定在案，茲據檢察官聲請定其應執行之刑，
    本院審核認聲請為正當，應定其應執行之刑。末按犯最重本
    刑為5年以下有期徒刑以下之刑之罪，而受6個月以下有期徒
    刑或拘役之宣告者，得以新臺幣1,000元、2,000元或3,000
    元折算一日，易科罰金。但確因不執行所宣告之刑，難收矯
    正之效，或難以維持法秩序者，不在此限。前項規定於數罪
    併罰，其應執行之刑未逾6月者，亦適用之，刑法第41條定
    有明文。是受刑人因前開犯罪所科之刑罰雖經減刑分別為有
    期徒刑3 月又15日、3月又15日、2月，並均經法院諭知易科
    罰金之折算標準，惟該三罪刑經併合處罰後，其應執行之刑
    已逾6月，依刑法第41條第2項規定之意旨，即無適用同條第
    1項關於易科罰金規定之餘地，是本件定應執行之刑即無庸
    再諭知易科罰金標準，附此敘明。
二、經核原裁定上開認事用法，洵無違誤。抗告意旨以抗告人所
    犯三罪均為本刑五年以下徒刑，且減刑後皆為六月以下之徒
    刑，皆屬得以易科罰金之案件，請准予易科罰金等語。惟查
    ：刑法第四十一條（舊法）雖原規定：「犯最重本刑為五年
    以下有期徒刑以下之刑之罪，而受六個月以下有期徒刑或拘
    役之宣告，因身體、教育、職業、家庭之關係或其他正當事
    由，執行顯有困難者，得以一元以上三元以下折算一日，易
    科罰金。但確因不執行所宣告之刑，難收矯正之效，或難以
    維持法秩序者，不在此限。併合處罰之數罪，均有前項情形
    ，其應執行之刑逾六月者，亦同。」，惟嗣於九十四年二月
    二日本條經總統以總統華總一義字第09400014901號令修正
    公布，並自九十五年七月一日施行，修正後刑法第四十一條
    規定：「犯最重本刑為五年以下有期徒刑以下之刑之罪，而
    受六個月以下有期徒刑或拘役之宣告者，得以新臺幣一千元
    、二千元或三千元折算一日，易科罰金。但確因不執行所宣
    告之刑，難收矯正之效，或難以維持法秩序者，不在此限。
    前項規定於數罪併罰，其應執行之刑未逾六月者，亦適用之
    。」。查本件抗告人聲請減刑之竊盜等三罪犯行，其犯罪時
    間均係於九十五年七月一日之後，有關易科罰金之諭知，自
    應適用行為時之法律，即九十五年七月一日公布施行之第四
    十一條規定，依該條第二項之規定，數罪併罰之案件，若其
    所定應執行之刑已逾六月者，即不得諭知易科罰金，抗告人
    猶請求諭知易科罰金，顯有誤會，其抗告為無理由，應予駁
    回。
據上論結，應依刑事訴訟法第412條，裁定如主文。
中　　華　　民　　國　　96　　年　　11　　月　　20　　日
　　　　　　　　　刑事第九庭審判長法　官  劉景星
  　　　　　　　　　　　　　　　　法  官  周盈文
        　　　　　　　　　　　　　法  官  吳啟民
以上正本證明與原本無異。
不得再抗告。
                                  書記官  江采廷
中　　華　　民　　國　　96　　年　　11　　月　　21　　日
